【裁判字號】    97,訴,3726
【裁判日期】    971021
【裁判案由】    毒品危害防制條例
【裁判全文】
臺灣臺中地方法院宣示判決筆錄          97年度訴字第3726號
公  訴  人  臺灣臺中地方法院檢察署檢察官
被      告  乙○○
指定辯護人  本院公設辯護人甲○○
上列被告因違反毒品危害防制條例案件，經檢察官提起公訴（97
年度撤緩毒偵字第12號），嗣經檢察官聲請法院改依協商程序而
為判決，本院合議庭認為適當裁定由受命法官獨任進行協商判決
程序，於中華民國97年10月21日下午4 時在本院刑事第17法庭宣
示判決，以代判決書，出席職員如下：
    法  官  廖純卿
    書記官  童秉三
    通  譯
一、主  文：
    乙○○施用第一級毒品，累犯，處有期徒刑拾壹月；扣案之
    第一級毒品海洛因壹包（送驗淨重零點壹參柒捌公克，驗餘
    淨重零點壹參伍公克），沒收銷燬之；扣案之殘渣袋壹個，
    沒收。又施用第二級毒品，累犯，處有期徒刑肆月；扣案之
    甲基安非他命貳包（送驗毛重合計柒點玖壹陸玖公克，驗餘
    毛重合計柒點玖壹零柒公克），均沒收銷燬之；扣案之玻璃
    管吸食器壹組，沒收。應執行有期徒刑壹年貳月。扣案之海
    洛因壹包（送驗淨重零點壹參柒捌公克，驗餘淨重零點壹參
    伍零公克）及甲基安非他命貳包（送驗毛重合計柒點玖壹陸
    玖公克，驗餘毛重合計柒點玖壹零柒公克），均沒收銷燬之
    ；扣案之殘渣袋壹個、玻璃管吸食器壹組，均沒收。
二、犯罪事實要旨：
    乙○○前於民國84年間因違反麻醉未品管理條例及肅清煙毒
    條例案件，經本院分別以85年度易緝字176 號及85年度訴緝
    字第175 號判處有期徒刑6 月及3 年2 月確定，並以85年度
    聲字第2639號裁定定其應執行有期徒刑3 年4 月確定。另於
    85年間因違反肅清煙毒條例等案件，經臺灣高等法院臺中分
    院以86年度上訴字第813 號判決應執行有期徒刑9 年確定。
    上開2 案接續執行，於91年5 月3 日假釋出監後，復被撤銷
    假釋，嗣經臺灣高等法院臺中高分院依中華民國九十六年罪
    犯減刑條例之規定，以96年度聲減字第1694號及1801號裁定
    減其刑期二分之一，而甫於96年9 月3 日減刑後縮刑期滿執
    行完畢。其於92年間因施用毒品案件，經依本院92年度毒聲
    字第240 號裁定送觀察、勒戒後，認有繼續施用毒品頃向，
    再依本院92年度毒聲字第515 號裁定令入戒治處所施以強制
    戒治，於93年2 月18日強制戒治執行完畢。詎其不知悔改及
    戒除毒癮，仍於前開強制戒制執行完畢5 年內，復基於施用
    第二級毒品之犯意，於97年1 月30日上午8 時許，在臺中縣
    沙鹿鎮中棲豐原市○○路與三村路路口之車牌號碼4238 -JW
    號自用小客車內，以將第二級毒品甲基安非他命置於玻璃管
    吸食器內以火加熱燒烤後，再以口鼻吸食煙霧之方式，施用
    第二級毒品甲基安非他命1 次。另萌施用第一級毒品之犯意
    ，於同日上午8 時30分許，在上址自用小客車內，以將海洛
    因摻入香煙內點火燃燒，再以口鼻吸食其煙霧之方式，施用
    第一級毒品海洛因1 次。嗣於同日上午10時10分許，為警在
    上址路口處查獲，並扣得第一級毒品海洛因1 包（送驗淨重
    0.1378公克，驗餘淨重0.1350公克）、殘渣袋1 個（起訴書
    誤載為海洛因1 包）及第二級毒品甲基安非他命2 包（送驗
    毛重合計7.9169 0.2679 公克，驗餘毛重合計7.9107公克）
    、玻璃管吸食器1 組。
三、處罰條文：
    毒品危害防制條例第10條第1項、第2項、第18條第1項前段
    ，刑法第11條、第47條第1 項、第38條第1 項第2 款、第51
    條第5 款、第9 款。
四、附記事項：
    扣案之第一級毒品海洛因1包（送驗淨重0.1378公克，驗餘
    淨重0.1350公克）、甲基安非他命2 包（送驗毛重合計7.91
    69 0.2679 公克，驗餘毛重合計7.9107公克），係毒品危害
    防制條例第2 條第2 項第1 款、第2 款所稱之第一、二級毒
    品乙節，有行政院衛生署草屯療養院97年3 月3 日草療鑑字
    第0970001679號鑑定書在卷可稽，應依同條例第18條第1 項
    前段之規定，沒收銷燬之。又扣案殘渣袋1 個及玻璃管吸食
    器1 組，係被告所有，供犯罪所用之物，業經被告自承在卷
    ，均應依法宣告沒收。
五、協商判決除有刑事訴訟法第454 條之4 第1 項第1 款於本訊
    問程序終結前，被告撤銷協商合意或檢察官撤回協商聲請者
    ；第2 款被告協商之意思非出於自由意志者；第4 款被告所
    犯之罪非第455 條之2 第1 項所定得以協商判決者；第6 款
    被告有其他較重之裁判上一罪之犯罪事實者；第7 款法院認
    應諭知免刑或免訴、不受理者情形之一，及違反同條第2 項
    「法院應於協商合意範圍內為判決；法院為協商判決所科之
    刑，以宣告緩刑或2 年以下有期徒刑、拘役或罰金為限」之
    規定者外，不得上訴。
六、如有前述得上訴情形而不服本判決，得自收受判決（即以本
    宣示判決筆錄代之）送達之日起10日內，向本院提出上訴書
    狀，並應敘述具體理由，如未敘述上訴理由者，應於上訴期
    間屆滿後20日內補提理由書狀於本院（均須按他造當事人之
    人數附繕本）「切勿逕送上級法院」。
中    華    民    國    97    年    10    月    21    日
                  刑事第十七庭  書記官  童秉三
                                法  官  廖純卿
上開正本與原本無異。
                                書記官  童秉三
中    華    民    國    97    年    10    月    21    日


司法院資訊處製作；財團法人民間司法改革基金會備份。
